# 关于劳务公司的工资进现金流量表里哪一项

提问人：桃暮 时间：2016-10-26 14:00:29
我们劳务工资走的主营业务成本，是未扣个税的金额，想请教一下现金流量表里有一项叫"购买商品接受劳务支付的现金"这里不是要增加主营业务成本吗，我们工资走的这个科目，是直接按未扣个所税金额走呢，还是扣掉个税走？

回答人：chenyiwei
代扣个税在现金流量表中列报的方法不一致，有作为“支付的各项税费”的，也有作为“支付给职工以及为职工支付的现金”或“购买商品、接受劳务支付的现金”的。总体原则是对劳务人员和正式职工的个税采用相同原则处理。我个人更倾向于作为“支付给职工以及为职工支付的现金”或“购买商品、接受劳务支付的现金”，因为这不是本企业自己的纳税义务，只是从付款中扣缴的义务。